臺灣高等法院臺中分院交通事件裁定　　100年度交抗字第296號
抗　告　人
即受處分人　紀麗青
上列抗告人因違反道路交通管理處罰條例案件，不服臺灣臺中地
方法院中華民國100年2月24日所為裁定（100年度交聲字第467號
），提起抗告，本院裁定如下：
    主    文
原裁定撤銷，發回臺灣臺中地方法院。
    理    由
一、抗告意旨略以：抗告人即受處分人紀麗青（以下稱抗告人）
    認為行車記錄器上車號5N-9_73號車輛，既於民國99年12月
    29日20時13分18秒至29秒這10秒間，中山路上號誌燈已轉為
    紅燈，仍繼續前進，為何於同日20時23分許，抗告人會在中
    山路與鰲峰路口處，為警當場掣單舉發，則於20時13分至20
    時23分間這10分鐘，抗告人所駕駛之車輛何以仍在上開交叉
    路口之間？若抗告人所駕駛之車輛真有闖紅燈，以當時時速
    25至30公里計算，車子當已駛至4至5公里外，為何還停在上
    開交叉路口之間？請法官採信抗告人所駕駛車輛已右轉未熄
    火，僅作臨時停車，並未闖紅燈，並依據上開事實描述，依
    道路交通管理處罰條例第53條第2項規定，裁處抗告人紅燈
    右轉處新臺幣（下同）900元之適當罰則，並顧及抗告人乃
    交通違規之初犯，已得到相當處罰，今後必當謹慎遵循交通
    規則，對抗告人重新為公平公正之裁罰云云。
二、原裁定意旨略以：按汽車駕駛人駕駛汽車，應遵守道路交通
    標誌、標線、號誌之指示，道路交通安全規則第90條前段定
    有明文。又道路交通標誌標線號誌設置規則第206條第5款第
    1目規定「圓形紅燈」之行車管制號誌係表示禁止車輛通行
    ，並不得超越停止線或進入路口，如汽車駕駛人，行經有燈
    光號誌管制之交岔路口闖紅燈者，處1,800元以上5,400元以
    下罰鍰，並記違規點數3點，道路交通管理處罰條例第53條
    第1項、第63條第1項第3款分別定有明文。經查：(一)抗告
    人駕駛車牌號碼5N-9973號自用小客車（下稱系爭車輛），
    於99年12月29日20時23分許，在臺中市○○區○○路與鰲峰
    路口處，經舉發機關員警當場摯單舉發抗告人有行經設有燈
    光號誌之交岔路口闖紅燈違規，嗣原處分機關以抗告人違規
    事實明確，裁處抗告人罰鍰2,700元，並加記違規點數3點之
    事實，有交通部公路總局臺中區監理所（下稱原處分機關）
    中監違字第裁60-GG0000000號裁決書、臺中市警察局（下稱
    舉發機關）中市警交字第GG0000000號舉發通知單在卷可稽
    ，復為抗告人所不爭執，此部分事實，堪信為真實。(二)又
    原審法院勘驗舉發機關檢附當時巡邏車上行車紀錄影像光碟
    內容，當時警車於鰲峰路上等停紅燈，畫面係一T字路口，
    由鰲峰路（東西向）向中山路（南北向）錄影，其勘驗結果
    為：畫面時間2010/12/29 20：13：10時，他向中山路號誌
    轉為黃燈；畫面時間2010/12/29 20：13：14時，他向中山
    路號誌轉為紅燈，此時，有一部深色自小客車駛出中山路路
    口；2010/12/29 20：13：16至2010/12/29 20：13：18時，
    畫面行向鰲峰路號誌轉為綠燈，他向中山路繼續顯示為紅燈
    ，該駛出中山路路口之深色自小客車繼續前行穿越路口。．
    ．．2010/12/29 20：13：18至2010/12/29 20：13：28，深
    色自小客車繼續前行，他向車輛均停止於路口，畫面朝向深
    色自小客車左方靠近；2010/12/29 20：13：29時，畫面靠
    近於自小客車左後方，可見深色自小客車為深墨綠色，其後
    車牌車號為「5N-9_73」。是依上開勘驗結果，一輛深色自
    小客車於2010即99年12月29日20時13分許，於燈號轉為紅燈
    時駛出中山路路口，警車立即駛出鰲峰路跟隨該深色自小客
    車，行車紀錄器畫面攝錄該車車號為「5N-9_73」，該深色
    自小客車車號5碼雖未全數清楚看見，惟核與系爭車輛車號
    、車色資料相符，有系爭車輛車號查詢汽車車籍資料1紙在
    卷可考。足認抗告人駕駛系爭車輛通過臺中市○○區○○路
    與鰲峰路口時，路口交通號誌燈號早已轉換為紅燈，而抗告
    人仍繼續往前行駛穿越路口，有於行經設有燈光號誌之交岔
    路口闖越紅燈之事實，至為明確。抗告人抗辯其未闖越紅燈
    云云，不足採信。因認抗告人有於行經設有燈光號誌之交岔
    路口闖越紅燈之事實。原處分機關因而依道路交通管理處罰
    條例第53條第1項、第63條第1項第3款及違反道路交通管理
    事件統一裁罰基準及處理細則所訂之違反道路交通管理事件
    統一裁罰基準表規定，裁處抗告人罰鍰2,700元，並記違規
    點數3點，經核尚無違誤，本件異議為無理由，應予駁回等
    語。
三、經查，本件原裁定認抗告人確有本件違規行為，無非係以舉
    發通知單、裁決書及原審勘驗舉發機關檢附違規當時巡邏車
    上行車紀錄影像光碟內容等為據，惟依據臺中市警察局中市
    警交字第GG0000000號舉發違反道路交通管理事件通知單影
    本及交通部公路總局臺中區監理所中監違字第裁60-GG00000
    00號違反道路交通管理事件裁決書（見原審卷第12頁背面、
    第5頁）所示，本件抗告人駕駛系爭車輛，行經臺中市○○
    區○○路、鰲峰路口闖紅燈之違規時間為99年12月29日20時
    23分，而觀諸原審法院勘驗系爭車輛之違規時間為介於同年
    月日20時13分10秒迄20時13分28秒間，有採證錄影光碟勘驗
    筆錄1份在卷可稽（見本院卷第10頁），則原審對於違規時
    間所為之認定，與舉發機關及原處分機關所認定之違規時間
    ，究竟何者屬實？當有調查之必要，原審未予詳察，遽認抗
    告人聲明異議為無理由而駁回其異議，難稱妥適，爰撤銷原
    裁定，並發回原審法院為適當之處理，以昭折服。
四、據上論斷，應依道路交通案件處理辦法第26條，刑事訴訟法
    第413條，裁定如主文。
中    華    民    國   100    年    4     月    21    日
            刑事第十一庭  審判長法  官  郭  同  奇
                                法  官  洪  曉  能
                                法  官  許  冰  芬
以上正本證明與原本無異。
不得再抗告。
                                書記官  賴  成  育
中    華    民    國   100    年    4     月    21    日